【裁判字號】    90,訴,1003
【裁判日期】    901129
【裁判案由】    毒品危害防制條例
【裁判全文】
臺灣桃園地方法院刑事判決                          九十年度訴字第一三號
    公  訴  人  臺灣桃園地方法院檢察署檢察官
    被      告  甲○○
右列被告因違反毒品危害防制條例案件，經檢察官提起公訴（九十年度偵緝字第三三
八號），本院判決如左：
    主  文
甲○○施用第一級毒品，處有期徒刑柒月，扣案之第一級毒品海洛因壹包（淨重零點
零陸公克，包裝重零點貳貳公克）沒收銷毀之；又施用第二級毒品，處有期徒刑肆月
。應執行有期徒刑拾月，扣案之第一級毒品海洛因壹包（淨重零點零陸公克，包裝重
零點貳貳公克）沒收銷毀之。
    事  實
一、甲○○前於民國八十一年因違反肅清煙毒條例等案件，經本院判決有期徒刑二年
    二月確定，又於八十三年間因違反肅清煙毒條例案件，經臺灣台北地方法院判決
    三年四月確定，於八十三年十一月十日送監執行，於八十五年十一月二日假釋出
    獄，嗣因假釋遭撤銷，尚有殘刑三年三月二日未執行，於九十年四月十九日入監
    執行（不構成累犯）。又於八十七年間因施用毒品案件，經臺灣台北地方法院以
    八十七年度毒聲字第一七八三號裁定送觀察、勒戒後，認無繼續施用毒品之傾向
    ，由臺灣臺北地方法院檢察署檢察官於民國八十八年一月十六日，以八十七年度
    偵字第二五九四八號為不起訴處分確定。詎不知悔改，於前開不起訴處分後五年
    內，復基於施用第一、二級毒品海洛因及安非他命之犯意，於八十八年一月二十
    九日十六時三十分許許，在桃園縣桃園市○○路與三民路口其駕駛之汽車上，施
    用第一級毒品海洛因及第二級毒品安非他命，為警於八十八年一月二十九日十八
    時十分許，在桃園縣桃園市○○路與光華街口查獲，並扣有海洛因一小包淨重０
    ．０六公克（包裝重０、二二公克）。甲○○經本院於八十八年二月二十六日，
    以八十八年度毒聲字第一０七四號裁定送觀察、勒戒後，認有繼續施用毒品傾向
    ，並經本院於九十年六月一日，以九十年毒聲字第二三八七號裁定令入戒治處所
    施以強制戒治一年，現仍在執行強制戒治中。。
二、案經桃園縣警察局八德分局報請臺灣桃園地方法院檢察署檢察官偵查起訴。
    理  由
一、訊據被告甲○○對右揭犯罪事實坦承不諱，而被告於八十八年一月二十九日為警
    查獲時所採集之尿液，經送驗結果確呈嗎啡及甲基安非他命陽性反應，此有法務
    部調查局八十八年三月十二日（八八）陸字00000000號檢驗通知書在卷
    可稽，且扣案之白粉一小包經送法務部調查局鑑定結果確為海洛因無誤（淨重０
    ．０六公克，包裝重０、二二公克），此亦有法務部調查局八十八年三月三日（
    八八）000000000號鑑定通知書在卷足憑，被告之自白與事實相符，本
    件事證明確，被告施用第一、二級毒品之犯行堪予認定，應予依法論科。又被告
    前於八十七年間因施用毒品案件，經臺灣台北地方法院以八十七年度毒聲字第一
    七八三號裁定送觀察、勒戒後，認無繼續施用毒品之傾向，由臺灣臺北地方法院
    檢察署檢察官於八十八年一月十六日，以八十七年度偵字第二五九四八號為不起
    訴處分確定，有臺灣桃園地方法院檢察署刑案資料查註紀錄表、臺灣高等法院被
    告全國前案紀錄表各一份在卷可考，其於不起訴處分後，五年內再犯毒品危害防
    制條例第十條之罪，爰不待強制戒治完畢，逕予判決。
二、核被告所為，係犯毒品危害防制條例第十條第一項施用第一級毒品罪及同條第二
    項施用第二級毒品罪。其持有第一、二級毒品之低度行為分別為其施用第一、二
    級毒品之高度行為所吸收，均不另論罪。而其所犯上開二罪間，犯意各別，行為
    互異，應分論併罰。爰審酌被告前已曾因施用毒品經送觀察、勒戒，竟猶不知警
    惕，又施用第一、二級毒品，惟念被告施用毒品係自殘之行為，對社會所生之危
    害尚不大及其犯後坦承不諱，態度尚稱良好等一切情狀，分別量處如主文所示之
    刑，並定其應執行刑。扣案之海洛因一包（淨重０．０六公克，包裝重０、二二
    公公克），應依毒品危害防制條例第十八條第一項前段之規定，宣告沒收並銷燬
    之。
三、公訴人另以被告於九十年五月十一日前之九十六小時內，在不詳地點施用第二級
    毒品安非他命，然此為被告堅詞否認，其稱伊於九十年四月十九日已經在台北監
    獄去執行，不可能再施用第二級毒品，不知道為什麼驗尿還呈現陽性反應等語，
    而查公訴人認被告涉有前開犯行，係據臺灣桃園看守所附設勒戒處所報告書、臺
    灣桃園監獄不法藥物尿液檢定書，以被告於九十年五月十一日移送臺灣桃園看守
    所執行觀察勒戒，入所時所採集之尿液呈安非他命陽性反應云云。經查：被告確
    實於九十年四月十九日即入臺灣台北監獄台北分監執行，於九十年五月一日移入
    臺灣台北監獄執行，於九十年五月十一日移送臺灣桃園看守所執行觀察勒戒無誤
    ；被告於九十年五月十一日在台灣桃園看守所所採集之前開尿液，經本院送請調
    查局法務部檢驗，檢驗結果甲基安非他命確實呈陰性反應，足認前開台灣桃園監
    獄不法藥物尿液檢定書檢驗出之安非他命陽性反應乃為偽陽性，尚不足採為被告
    施用第二級毒品安非他命認定之根據，此外，並無其他積極之證據足以證明被告
    確於該時間內有施用第二級毒品安非他命之犯行，本應為被告無罪判決之諭知，
    惟公訴人認此部分與被告前開施用第二級毒品之犯行間，有連續犯裁判上一罪之
    關係，故不另為無罪判決之諭知，附此敘明。
據上論斷，應依刑事訴訟法第二百九十九條第一項前段，毒品危害防制條例第十條第
一項、第二項、第十八條第一項前段、第二十條第三項前段，刑法第十一條前段、第
五十一條第五款，判決如主文。
本案經檢察官鍾和憲到庭執行職務。
中      華      民      國      九十    年      十一    月    二十九    日
                                    臺灣桃園地方法院刑事第六庭
                                        法  官  林  春  鈴
右正本證明與原本無異。
如不服本判決，應於判決送達後十日內向本院提出上訴狀( 應附繕本 )，上訴於
臺灣高等法院。
                                        書記官  江  世  亨
中        華        民        國   九十   年   十一   月    三十    日
附論罪科刑法條：毒品危害防制條例第十條第一項、第二項
毒品危害防制條例第十條
施用第一級毒品者，處六月以上五年以下有期徒刑。
施用第二級毒品者，處三年以下有期徒刑。


司法院資訊處製作；財團法人民間司法改革基金會備份。
